【裁判字號】    89,竹小,167
【裁判日期】    891104
【裁判案由】    損害賠償
【裁判全文】
臺灣新竹地方法院民事小額訴訟判決     八十九年度竹小字第一六七號
    原      告  衛豐保全股份有限公司
                              .
    法定代理人  丙○○      住台北縣新店市○○路二三五巷十六弄六號八樓
    訴訟代理人  丁○○      住.
                戊○○      住.
    被      告  甲○○      住.
    訴訟代理人  乙○○      住.
右當事人間損害賠償事件，本院判決如左：
    主    文
被告應給付原告新台幣肆仟柒佰陸拾伍元，及自民國八十九年六月十五日起至清償日
止，按年息百分之五計算之利息。
原告其餘之訴駁回。
訴訟費用新台幣伍拾元由被告負擔，新台幣肆佰玖拾玖元由原告負擔。
本判決第一項得假執行。
    訴訟標的及理由要領
一、原告主張：原告之職員王偉成前於民國（下同）八十八年五月二十八日凌晨三時
    五分許，駕駛原告所有車號ＦＨ—九八二二號自用小客車，沿新竹市○○路往北
    方向行駛，行經新竹市○○路與東西向快速道路路口已右轉準備進入東西向快速
    道路時，竟遭當時行經外線車道由被告駕駛之車號ＫＱ—五一二七號自用小客車
    超速行駛而自原告前開駕駛之自用小客車右後輪衝撞，造成原告前自用小客車多
    處遭撞損，支出修理費用新台幣（下同）四萬零五百三十元，為此依侵權行為之
    法律關係，請求被告如數賠償，並自起訴狀繕本送達之翌日起至清償日止，按年
    息百分之五計算利息等語。被告則以：車禍之發生係原告之職員王偉成違規自內
    側車道右轉，且未打方向燈，原告提出之修車估價單中前保桿換新、前保桿飾條
    換新、前保桿小燈換新、左大燈更換、前下巴修、後保桿飾條、右後燈更換七項
    未因車禍受損，被告不應賠償云云置辯。
二、經查：原告主張其所有之車輛由受僱人王偉成駕駛，與被告所駕駛之車輛在前開
    時地發生車禍等情，為兩造所不爭執，並有道路交通事故調查報告表、現場圖、
    談話筆錄、照片等資料附於本院八十八年度竹小字第三六八號卷可參，業經本院
    調卷查明無誤，堪信為真實。原告為此支出車輛修理費用四萬零五百三十元，亦
    有原告提出之估價單、統一發票各一紙在卷可稽，被告雖辯稱其中前保桿換新等
    七項並未受損云云，惟依現場圖及卷內車輛照片顯示，被告車輛右前車頭撞及原
    告車輛右後方後，原告車輛逆向打轉至匝道內，左前車頭撞擊匝道水泥護欄，造
    成左前方保險桿、左前大燈受損、小燈脫落，則車輛前方受損修理費用亦係本件
    車禍所造成，被告所辯不足採信。而本件車禍係因訴外人王偉成自內側車道直接
    右轉，致與同向行駛於外側車道之被告車輛發生碰撞，有違交通安全規則第一百
    零二條第一項第三款之規定，為兩造所不爭執，惟依道路交通事故調查報告表所
    載，肇事路段速限為四十公里，被告於警訊中自認其當時時速為六十公里，亦已
    超過肇事路段時速之限制，且未注意車前狀況，隨時採取必要安全措施，亦有過
    失，本件肇事責任經囑託台灣省竹苗區車輛行車事故鑑定委員會鑑定結果，亦認
    王偉成駕駛自用小車由內車道右轉不當為肇事主因，甲○○駕駛小客車超速且未
    注意車前狀況為肇次因，有鑑定報告一份在卷可稽，本院認王偉成應負擔三分之
    二之過失責任，被告應負三分之一過失責任。且王偉成為原告之受僱人，原告將
    車輛交予王偉成駕駛而擴大其活動範圍，應類推適用民法第二百二十四條規定依
    同法第二百十七條第一項規定，減輕被告之賠償金額。查原告之車輛為七十九年
    領照使用（見原告提出之行車執照），至車禍發生時已使用五年以上，其支出之
    更換零件費用為二萬九千一百五十元，工資及營業稅為一萬一千三百八十元，其
    中零件費用應予折舊，玆依行政院公布之資產耐用年數表及固定資產折舊率表計
    算，即自用小客車耐用年數五年、每年折舊千分之三六九，原告所有之車輛折舊
    後之修理費應為壹萬肆仟貳佰玖拾陸元。（計算方式為：
      第一年折舊為29150×0.369=10756元，
      第二年折舊為（00000-00000）×0.369=6787元，
      第三年折舊為（00000-0000）×0.369=4283元，
      第四年折舊為（00000-0000）×0.369=2703元，
      第五年折舊為（0000-0000）×0.369=1705元，第五年之後不折舊，
      則五年後之折舊為29150－（10756＋6787＋4283＋2703＋1705）=2916元，元
      以下均四捨五入。）
    而被告應減輕三分二之過失責任，則原告得請求之修理費用為肆仟柒佰陸拾伍元
    。
二、從而，原告依據侵權行為損害賠償之法律關係，請求被告給付肆仟柒佰陸拾伍元
    ，及自起訴狀繕本送達之翌日即八十九年六月十五日起至清償日止，按年息百分
    之五之法定遲延利息範圍內，應予准許，逾此部分則無理由，應予駁回。本件為
    小額程序事件，原告勝訴部分併依民事訴訟法第四百三十六條之二十規定為假執
    行之宣告。
中      華      民      國    八十九    年     十一     月      四      日
                                        臺灣新竹地方法院新竹簡易庭
~B法      官  彭洪英
右為正本係照原本作成。
如對本判決上訴，非以違背法令為理由，不得為之，且須於判決送達後二十日內向本
院提出上訴狀（須按他造當事人之人數附繕本）。
~B法院書記官  蘇霞
中      華      民      國    八十九    年    十一    月        六      日


司法院資訊處製作；財團法人民間司法改革基金會備份。
